Inventaris van de archieven van de Directie Coördinatie Emancipatiebeleid / Interdepartementale Coördinatiecommissie Emancipatiebeleid en taakvoorgangers van het Ministerie van Sociale Zaken en Werkgelegenheid, (1976) 1988-1999 (2001)
Nationaal Archief, Den Haag
- Interdepartementale Coördinatiecommissie Emancipatiebeleid (ICE) en de daaronder ressorterende Werkgroepen, III
  - Interdepartementale Coördinatiecommissie Emancipatiebeleid, 1
    - Algemeen (vergaderstukken), 1.1
      - Vergaderstukken, waarbij de notulen niet meer apart zijn gehouden., 1982 - 1994; 423-487; 63 pakken en 2 omslagen
        - 1988, 133 - 160., 444
        - 1989, 001 - 023., 445
        - 1989, 024 - 065., 446
        - 1989, 066 - 090., 447
        - 1989, 091 - 110., 448
        - 1989, 111 - 124., 449; omslag
        - 1990, 001 - 048., 450
        - 1990, 049 - 079., 451
        - 1990, 080 - 099., 452
        - 1990, 101 - 113., 453
        - 1990, 114 - 139., 454
        - 1990, 140 - 155., 455
        - 1991, 001 - 030., 456
        - 1991, 031 - 034., 457
        - 1991, 035 - 064., 458
        - 1991, 065 - 075., 459; omslag
        - 1991, 076 - 108., 460
        - 1991, 109 - 118., 461
        - 1991, 121 - 133., 462
        - 1992, 001 - 019., 463
        - 1992, 020 - 038., 464
        - 1992, 039 - 053., 465
        - 1992, 054 - 076., 466
        - 1992, 077 - 099., 467
        - 1992, 100 - 105., 468
        - 1992, 106 - 130., 469
        - 1992, 131 - 144., 470
        - 1992, 145 - 152., 471
        - 1992, 153 - 162., 472
        - 1992, 163 - 169., 473
        - 1992, 170 - 180., 474
        - 1993, 001 - 032., 475
        - 1993, 033 - 048., 476
        - 1993, 049 - 076., 477
        - 1993, 077 - 100., 478
        - 1993, 101 - 114., 479
        - 1993, 115 - 149., 480
        - 1994, 001 - 025., 481
        - 1994, 026 - 047., 482
        - 1994, 048 - 077., 483
        - 1994, 078 - 090., 484
        - 1994, 091 - 103., 485
        - 1994, 104 - 118., 486
        - 1994, 119 - 141., 487
      - Vergaderstukken van de Interdepartementale Coördinatiecommissie Emancipatiebeleid., 1994 - 2007; 1139-1163; 22 pakken en 3 omslagen
        - 1994 dec. - 1995 mei, 1139
        - 1995 mei - aug., 1140
        - 1995 sep. - dec., 1141
        - Rapporten en andere publicaties, 1995, 1142
        - 1996 jan., 1143
        - 1996 jan. - mrt., 1144
        - 1996 apr. - juli, 1145
        - 1996 juli - dec., 1146
        - 1997, 1147
        - 1998 jan. - mrt., 1148
        - 1998 apr. - dec., 1149
        - 1999 jan. - apr., 1150
        - 1999 mei - dec., 1151
        - 2000 jan. - juni, 1152
        - 2000 juli - dec., 1153
        - Rapporten, 2000, 1154
        - 2001 jan. - juli, 1155
        - 2001 aug. - dec., 1156
        - 2001 dec. - 2002 mrt., 1157
        - 2002 mrt. - mei, 1158
        - 2003, 1159; omslag
        - 2004, 1160
        - 2005, 1161
        - 2006, 1162; omslag
        - 2007, 1163; omslag
    - Parlementaire en regeringsaangelegenheden, 1.2
      - Stukken betreffende het adviseren van ministers en de minister-president., 1977 - 1979; 488; 1 omslag
      - Stukken betreffende het adviseren van de Ministeriële Commissie Emancipatiebeleid over inhoud, vormgeving en coördinatie van diverse aspecten van het emancipatiebeleid., 1986 - 1989; 489-494; 6 pakken
        - 1986 - 1987 mrt., 489
        - 1987 apr. - juni, 490
        - 1987 sep. - dec., 491
        - 1988 jan. - aug., 492
        - 1988 okt. - dec., 493
        - 1989, 494
  - Werkgroepen van de Interdepartementale Coördinatiecommissie Emancipatiebeleid, 2
    - Vergaderstukken van de Werkgroep Instituut Ombudsvrouwen (IO)., 1977; 495; 1 omslag
    - Stukken betreffende de instelling, samenstelling, taakuitvoering en vergaderstukken van de Werkgroep Allochtone Vrouwen (ALL Vr.)., 1977 - 1980; 496-499; 2 pakken en 2 omslagen
      - Instelling, samenstelling en taakuitvoering, 1977 - 1979, 496
      - Vergaderstukken. 1978 - 1980, 497-499
        De vergaderstukken zijn doorlopend genummerd.
        - Agenda's met bijlagen. 1978 - 1980, 497-498
          - 001 - 052, 1978 - 1979, 497; pak
          - 053 - 127, 1979 - 1980, 498; pak
        - Notulen: 009 - 124, 1978 - 1980, 499
    - Vergaderstukken en eindverslag van de Werkgroep Evaluatie Emancipatiebeleid., 1979 - 1980; 500-501; 2 pakken
      - 1979 - 1980 apr., 500
      - 1980 mei - juli, 501
    - Werkarchief van de secretaris en vergaderstukken van de Werkgroep Wet tegen Seksdiscriminatie (WTS [ook wel WSD])., 1979 - 1980; 502-506; 3 pakken en 2 omslagen
      Vanaf 1981 gaat deze werkgroep verder als Werkgroep Wet Gelijke Behandeling (WGB), waarbij de nummering van de stukken van de WTS doorloopt in die van de WGB. Zie hiervoor voorl. reeksnr. 106.
      - Vergaderstukken. 1979 - 1980, 502-503
        - Agenda's met bijlagen: 001 - 100, 1979 - 1980, 502
        - Notulen: 005 - 099, 1979 - 1980, 503; omslag
      - "Werkarchief". 1979 - 1980, 504-506
        - Algemeen, 1980, 504; omslag
        - Genummerde Documentatie. 1979 - 1980, 505-506
          - 01 - 30, 1979 - 1980, 505
          - 31 - 53, 1979 - 1980, 506
    - Stukken betreffende de instelling, samenstelling, taakuitvoering en vergaderstukken van de Werkgroep Homofilie (HO)., 1979 - 1981; 507-510; 3 pakken en 1 omslag
      - Instelling, samenstelling en concept-advies, 1979 - 1981, 507
      - Vergaderstukken. 1979 - 1981, 508-510
        - Agenda's met bijlagen. 1979 - 1981, 508-509
          - 01 - 48, 1979 - 1980, 508
          - 49 - 81, 1980 - 1981, 509
        - Notulen: 09 - 61, 1979 - 1980, 510; omslag
    - Stukken betreffende de instelling, samenstelling, taakuitvoering en vergaderstukken van de Werkgroep Vrouwen in de Overgang (VIDO)., 1980 - 1982; 511; 1 pak
    - Vergaderstukken van de Werkgroep Inkomensbeleid (IB)., 1980 - 1983; 512-517; 6 pakken
      - Vergaderstukken van de secretaris. 1980 - 1983, 512-514
        - Vergaderstukken: 003 - 082, 1980 - 1983, 512
        - Vergaderstukken: 083 - 112, 1983, 513
        - Totstandkoming van het rapport Emancipatie en Inkomensbeleid, 1983, 514
      - Vergaderstukken van de voorzitter. 1980 - 1983, 515-516
        - 03 - 62, 1980 - 1981, 515
        - 65 - 83, 1981 - 1983, 516
        - Vergaderstukken van de leden T. Dijkstra en D. Mulock - Houwer, 1980 - 1982, 517
    - Vergaderstukken en documentatie van de Werkgroep Wet Gelijke Behandeling (WGB)., 1980 - 1985; 518-523; 6 pakken
      Zie ook voorl. reeksnr. 102.
      - Vergaderstukken. 1980 - 1985, 518-522
        - Vergaderstukken, numeriek geordend. 1980 - 1985, 518-521
          - 100 - 152, 1980 - 1981, 518
          - 153 - 241, 1981 - 1982, 519
          - 242 - 252, 1983, 520
          - 253 - 256, 1984 - 1985, 521
      - Vergaderstukken over de totstandkoming van de Reparatienota Gelijke Behandeling Mannen en Vrouwen, 1984 - 1985, 522
      - Documentatie: 01 - 60, 1982, 523
    - Vergaderstukken van de Werkgroep "VN-Verdrag inzake uitbanning van alle vormen van discriminatie jegens vrouwen"., 1981 - 1983; 524; 1 pak
    - Vergaderstukken van de Werkgroep Proefprojecten Emancipatiewerkers (EW)., 1982; 525; 1 omslag
    - Vergaderstukken van de Werkgroep Voorlopige Begeleidingsgroep voor Emancipatie-onderzoek (VBEO)., 1983; 526-528; 3 pakken
      - Vergaderstukken "KAZ"., 526
      - Vergaderstukken van de secretaris., 527
      - Vergaderstukken van de voorzitter., 528
    - Vergaderstukken van de Werkgroep Beleidsplan Emancipatie (BE)., 1983 - 1985; 529-536; 7 pakken en 1 omslag
      - Vergaderstukken "KAZ": 06 - 98, 1983 - 1984, 529
      - Vergaderstukken van de secretaris. 1983 - 1985, 530-531
        - 01 - 65, 1983, 530
        - 66 - 96, 1984 - 1985, 531; omslag
      - Vergaderstukken van de voorzitter. 1983 - 1985, 532-534
        - 02 - 63, 1983, 532
        - 64 - 65, 1983 - 1984, 533
        - 66 - 84, 1984 - 1985, 534
      - Totstandkoming van het conceptbeleidsplan Emancipatie. 1984, 535-536
        - 1984 jan - mei, 535
        - 1984 juni - juli, 536
    - Vergaderstukken van de Werkgroep Seksueel Geweld (SG)., 1983 - 1990; 537-547; 10 pakken
      - Numeriek geordend. 1983 - 1990, 537-545
        - Doorlopende nummering. 1983 - 1986, 537-540
          - 001 - 050, 1983 - 1984, 537
          - 051 - 100, 1984, 538
          - 101 - 150, 1984 - 1985, 539
          - 151 - 179, 1985 - 1986, 540
        - Per jaar nieuwe nummering. 1987 - 1990, 541-545
          - 1987, 01 - 41., 541
            Vergaderstukken van de secretaris.
          - 1987, 03 - 35., 542
            Vergaderstukken "KAZ".
          - 1988, 01 - 35., 543
          - 1989, 02 - 44., 544
          - 1990, 02 - 29., 545
      - Geordend op datum van vergadering. 1988 - 1989, 546-547
        - 1988, 546
        - 1989, 547
    - Stukken betreffende de instelling, samenstelling en vergaderstukken van de Werkgroep Positieve Aktie (PA)., 1985 - 1987; 548-549
      - Instelling, samenstelling en vergaderstukken van de voorzitter, 1985 – 1987, 548
      - Vergaderstukken "KAZ", 1986 – 1987, 549
    - Vergaderstukken van de Werkgroep Onderzoek (WO)., 1985 - 1988; 550-551; 2 pakken
      - 1985 – 1986, 550
      - 1987 – 1988, 551
    - Vergaderstukken van de Werkgroep Aktieprogramma (AP)., 1987; 552; omslag
    - Vergaderstukken van de Stuurgroep ICE., 2002; 1164-1166; 3 pakken
      - 2002, 1164
      - 2002, 1165
      - 2002, 1166
    - Vergaderstukken van de Werkgroep ICE., 2003; 1167-1168; 2 pakken
      - 2003, 1167
      - 2003, 1168
- Project Mannen in de Hoofdrol, IV
  DIT BETREFT HET, IN HET KADER VAN DE SUBSIDIEREGELING ESF-EQUAL, EEN TRANSNATIONAAL PROGRAMMA VAN DE EUROPESE UNIE, UITVOEREN EN EVALUEREN VAN TWEE PROJECTEN MET ALS THEMA MANNEN EN FAMILIEZAKEN TE WETEN: HET MULTIMEDIAPROJECT "REIS LANGS CULTUREN, LANDEN LEREN VAN ELKAAR", MET ALS WERKTITEL "MANNEN IN DE HOOFDROL" EN HET ONDERZOEK EN CONFERENTIEPROJECT "MANNEN EN ZORG, EUROPESE MANNEN LEREN ONDERZOEKERS", MET ALS WERKTITEL "WERKENDE VADERS, ZORGENDE MANNEN''.
  - Algemeen, 1
    Het betreft hier overkoepelende aangelegenheden met betrekking tot Mannen in de hoofdrol en Werkende vaders, zorgende mannen.
    - Perspublicaties betreffende herverdeling van werk., 2000 - 2002; 1169; 1 omslag
    - Stukken betreffende het door Pricewaterhouse Coopers (PWC) te 's - Gravenhage laten opzetten en bijwerken van een projectadministratie in de vorm van een Handboek AO/IC en het uitvoeren van taken, rollen en verantwoordelijkheden in het kader van de AO/IC., 2001 - 2004; 1170-1172; 3 pakken
      - 2001 - 2002 juli, 1170
      - 2002 mei - juni, 1171
      - 2002 mei. - 2004, 1172
    - Correspondentie over de aanvragen voor de projecten en over de vaststelling van de voorbereidingssubsidies en einddeclaraties ten behoeve van de projecten., 2001 - 2005; 1173-1177; 5 pakken
      - Met het Agentschap van het Ministerie van Sociale Zaken en Werkgelegenheid. 2001 - 2004, 1173-1175
        - Algemeen, 2001 – 2002, 1173
        - Initiële projectaanvraag “Reis langs culturen, landen leren van elkaar” en EQUAL-projectenbundel (van het Agentschap), 2001, 1174
        - Behandeling einddeclaratie actie I, 2002 – 2004, 1175
      - Met de Accountantsdienst over de vaststelling van de einddeclaraties acties 2 en 3. 2001 - 2005, 1176-1177
        - 2001 - 2005 mrt. 17, 1176
        - 2005 mrt. 24 - 25, 1177
    - (Interne) nota's, memo's, aantekeningen, e-mails en 'interne rapportages DCE' betreffende de voorbereidingen, beslispunten, voortgang en evaluatie van de projecten., 2001 - 2005; 1178-1184; 6 pakken en 1 omslag
      - Gericht aan de directeur-generaal, de secretaris-generaal, de staatssecretaris, de minister en ten behoeve van de Tweede Kamer. 2001 - 2005, 1178-1180
        - 2001 mrt. - 2002 mei, 1178; 1 omslag
        - 2002 juli - 2003, 1179
        - 2004 - 2005, 1180
      - Gericht aan diverse personen werkzaam binnen de Directie Coördinatie Emancipatiebeleid. 2002 - 2005, 1181-1182
        - 2002 - 2003, 1181
        - 2004 - 2005, 1182
      - Relevante (week-)rapportages, nota's en e-mails. 2002 - 2005, 1183-1184
        - Interne rapportages DCE over de periode 2002: week 7 - week 21, nota's en e-mails, 2002, 1183
        - Interne rapportages DCE over de periode 2002: week 22 - 2004: week 42 en relevante rapportages ministerstaf, 2002 – 2005, 1184
    - Stukken betreffende het voeren van overleg met (potentiële) transnationale partners van de projecten., 2002 - 2004; 1185-1188; 4 pakken
      - Correspondentie, 2002 – 2004, 1185
      - Vergaderstukken van diverse bijeenkomsten. 2002 - 2004, 1186-1188
        - Consiliation network bijeenkomsten. 2002 - 2004, 1186-1187
          - 2002 - 2004, 1186
          - 2002 - 2004, 1187
        - Journey to equality bijeenkomsten, 2002 – 2004, 1188
    - Correspondentie met het Agentschap van het Ministerie van Sociale Zaken over de voortgang van de projecten “Mannen in de hoofdrol” en “Werkende vaders, zorgende mannen”., 2002 - 2005; 1189-1195; 6 pakken en 1 omslag
      - Algemeen.2002 - 2005, 1189-1190
        - 2002 - 2005, 1189
        - 2002 - 2005, 1190
      - Over tussentijdse- en jaarrapportages. 2002 - 2004, 1191-1195
        - Jaarrapportages over 2002, 2002 - 2004, 1191
        - Tussentijdse voortgangsrapportage 2003 van het project “Mannen in de hoofdrol”, 2003, 1192
        - Jaarrapportage over 2003 van het project “Mannen in de hoofdrol”, 2003 - 2004, 1193
        - Tussentijdse voortgangsrapportage 2003 van het project “Werkende vaders, zorgende mannen”, 2003 - 2004, 1194; omslag
          Bevat ook enige correspondentie met het VJI over de tussenrapportage.
        - Jaarrapportage over 2003 van het project “Werkende vaders, zorgende mannen”, 2004, 1195
    - Stukken betreffende het organiseren van een officiële startbijeenkomst en tussentijdse voortgangs-, c.q. (concept- evaluatie-)verslagen., 2002 - 2005; 1196; 1 omslag
    - Stukken betreffende het voeren van overleg met de nationale projectpartners het Verwey - Jonker Instituut (VJI), het Centrum voor Innovatie van Opleidingen (CINOP) en het Nederlands Instituut voor Zorg en Welzijn (NIZW)., 2002 - 2005; 1197-1198; 1 pak en 1 omslag
      - Voeren van overleg, onder andere over de totstandkoming van de samenwerkingsovereenkomsten SZW/VJI en SZW/CINOP/NIWZ en het (concept-)plan van aanpak van het project “Mannen in de hoofdrol”, 2002, 1197
      - Uitwisselen van algemene informatie, onder andere: 'besprekingsverslagen van voortgangsoverleg met de nationale partners, en interne rapportages DCE), 2002 - 2005, 1198; pak
  - Werkende vaders, zorgende mannen, 2
    - Correspondentie met het Verwey - Jonker Instituut (VJI)., 2002; 1199; 1 pak
    - Vervolgaanvraag onderzoeksproject 2001/EQG/0010: “Werkende vaders, zorgende mannen”, voorheen “Europese mannen leren onderzoekers”, met bijlagen., 2002; 1200; 1 pak
    - Stukken betreffende het, ter uitvoering van de Overeenkomst Ontwikkelingspartnerschap (OP) in samenwerking met het VJI, uitvoeren van activiteiten ten behoeve van de realisering van het ESF-EQUAL-Project “Werkende vaders, zorgende mannen”, binnen thema G: “Vergemakkelijken van combineren arbeid en zorg” met als doelstelling: uitvoeren van onderzoek met de focus op de vraag: wat willen mannen met vaderschap en huishouden?, waarvan de resultaten worden gepresenteerd in een Europese Conferentie in 2004., 2002 - 2004; 1201-1205; 5 pakken
      - Algemeen, 2002 - 2004, 1201
      - Deelonderzoeken, 2002 - 2004, 1202
      - Organiseren van en belangrijkste aanbevelingen naar aanleiding van de Europese Conferentie “Working fathers, caring men”, 2002 - 2004, 1203
        Bevat CD-roms.
      - Vergaderstukken van de Expertcommissie, 2002 - 2004, 1204
      - Vergaderstukken van de “Mannentafel”, 2002 - 2004, 1205
        Dit betreft een klankbordgroep met als voorzitter de directeur van het VJI.
  - Mannen in de hoofdrol, 3
    - Stukken betreffende het beoordelen van offertes van diverse organisaties voor het adviseren over, c.q. het ontwikkelen van een communicatiestrategie en het opzetten van een communicatieplan “Reis langs culturen, landen leren van elkaar”., 2002; 1206-1207; 2 pakken
      - Algemeen, 2002, 1206
      - Offertes van HVR' Bridge te Oude Meer, Dialog KHY te Amstelveen en PPHG/JWT Groep te Amsterdam, 2002, 1207
    - Vervolgaanvraag multimediaproject 2001/EQG/0011: “Reis langs culturen; landen leren van elkaar'”(werktitel: “Mannen in de hoofdrol”), met bijlagen., 2002; 1208; 1 pak
    - Stukken betreffende het inwinnen van adviezen met betrekking tot de samenwerking met een aantal intermediaire organisaties ten behoeve van de mediacampagne., 2002 - 2004; 1209-1210; 1 pak en 1 omslag
      - Inwinnen van externe adviezen, 2002, 1209
      - Inwinnen van interne adviezen, 2002 - 2004, 1210; pak
    - Stukken betreffende het voeren van overleg met de nationale partners het Centrum voor innovatie van Opleidingen (CINOP) en het Nederlands Instituut voor Zorg en Welzijn (NIWZ)., 2002 - 2004; 1211-1215; 4 pakken en 1 omslag
      - Vergaderstukken van overleg met het CINOP en het NIZW, 2002, 1211; omslag
      - Correspondentie met het CINOP en het NIZW. 2002 - 2004, 1212-1215
        - CINOP. 2002 - 2004, 1212-1213
          - Betreffende fase 1, 2002 - 2003, 1212
          - Betreffende fase 2, 2002 - 2004, 1213
        - NIZW. 2002 - 2004, 1214-1215
          - Betreffende fase 1, 2002 - 2003, 1214
          - Betreffende fase 2, 2002 - 2004, 1215
    - Stukken betreffende de samenstelling en vergaderstukken van de Stuurgroep en de Werkgroep Mannen in de hoofdrol., 2002 - 2005; 1216; 1 pak
    - Stukken betreffende het, in samenwerking met Today (voorheen HVR' Bridge), uitvoeren van de communicatiecampagne van het project 'Mannen in de hoofdrol' met als titel 'Wiedoetwat.nl'., 2002 - 2005; 1217-1263; 41 pakken, 4 omslagen en 2 stukken
      - 'Programma van eisen, uitvoering van de communicatiecampagne Mannen in de hoofdrol', met bijlagen, 2002, 1217; omslag
      - Tot stand komen van het communicatieplan. 2002 - 2003, 1218-1219
        - Correspondentie met de partners CINOP en NIZW over het communicatieplan, 2002 - 2003, 1218; omslag
        - Communicatieplan ''Reis langs culturen, landen leren van elkaar: Plan van aanpak”, opgesteld door HVR' Bridge, 2003stuk, 1219
      - Tot stand komen en verlengen van de overeenkomst met HVR' Bridge inzake de uitvoering van de communicatiecampagne “Mannen in de hoofdrol”. 2002 - 2004, 1220-1221
        - Selectie van communicatiebureau HVR' Bridge voor de uitvoering van de campagne, 2002, 1220; omslag
        - Tot stand komen en verlengen van de overeenkomst met HVR' Bridge, 2002 - 2004, 1221
      - Campagnevoeren middels radio en televisie. 2002 - 2004, 1222-1226
        - Correspondentie met Today (HVR' Bridge) over teksten, draaiboeken en uitzendschema's van radio- en televisie-commercials, 2002 - 2004, 1222
        - Productie van de televisieserie 'Vaders'. 2002 - 2004, 1223-1226
          - Voeren van overleg met (medewerkers van) Ivo Niehe, producent van de serie, 2002 - 2003, 1223
          - Informatie, uitzendschema's en verslagen van de redactieraad over de televisieserie, 2002 - 2004, 1224
        - Tot stand komen en uitvoeren van de samenwerkingsovereenkomst met de uitzendende omroeporganisatie AVRO. 2002 - 2004, 1225-1226
          - 2002 - 2003 jan., 1225
          - 2003 feb. - 2004, 1226
      - Laten uitvoeren van onderzoeken naar de effecten van de communicatiecampagne. 2002 - 2004, 1227-1228
        - Algemeen, 2002 - 2003, 1227
        - 'Mannen in de hoofdrol', 0-meting, 1-meting en 2-meting en 'Key respondenten onderzoek', 2003 – 2004, 1228
      - Publicaties in de media. 2002 - 2004, 1229-1240
        - Originele exemplaren van uitgaven in de media. 2002 - 2004, 1229-1230
          - 2002 - 2003, 1229
          - 2004, 1230
        - Perspublicaties met betrekking tot projecten. 2002 - 2004, 1231-1233
          - 2002 - 2003, 1231
            Bevat cd-roms.
          - 2002 - 2003, 1232
          - 2002 - 2004, 1233
        - Projectgerelateerde onderwerpen: artikelen. 2002 - 2004, 1234-1236
          - 2002 dec. - 2003 aug., 1234
          - 2003 sep. - dec., 1235
          - 2004, 1236
        - "1e Persmap', 2003, 1237; omslag
        - Projecten in de printmedia: artikelen. 2003 - 2004, 1238-1239
          - 2003, 1238
          - 2004, 1239
        - Inventarisatie en analyse van de media aandacht met betrekking tot 'Mannen in de hoofdrol', 2004, 1240; stuk
      - Vergaderstukken van het Overall-campagneteam, 2002 - 2004, 1241
      - Voeren van overleg met Today (HVR' Bridge). 2002 - 2004, 1242-1245
        - Correspondentie. 2002 - 2004, 1242-1244
          - Algemeen, 2002 - 2004, 1242
          - Over de internetsites www.wiedoetwat.nl. 2002 - 2004, 1243
          - 2003 - 2004, 1244
        - Vergaderstukken van overleggen met Today (HVR' Bridge) 'creatieve strategie' en 'PA / PR-overleg (public affairs / public relations)', 2002 – 2004, 1245
      - Inschakelen van intermediaire organisaties ten behoeve van het effectief en specifiek bereiken van relevante doelgroepen. 2002 - 2004, 1246-1257
        - Algemeen, 2002 - 2003, 1246
        - Diverse organisaties (A - V), 2002 - 2004, 1247
        - Amsterdam: Artis Zoo / Amsterdam: Stichting Milli Görus / 's - Gravenehage: Siemens, 2003 - 2004, 1248
        - Diverse organisaties, zonder vervolg / niet uitgevoerd, 2003 - 2004, 1249
        - Nederlandse Gezinsraad (gezinsparlement) te s'- Gravenhage, Kinderdagverblijven (Ezeltje Prik), 2003 - 2004, 1250
        - Rotterdam: Gemeentelijke Geneeskundige Dienst (GGD) / Bunnik: Apple Benelux, 2003 - 2004, 1251
        - Stichting Inspraakorgaan Turken (IOT) te Utrecht / Wolthers Noordhof - EPN ('LééRKRACT'), 2003 - 2004, 1252
        - Tempo Team te Diemen / Kidsweek (weekkrant voor jonge mensen), 2003 - 2004, 1253
        - TIAS Business School Twente University / IVA beleidsonderzoek en advies te Tilburg, 2003 - 2004, 1254
        - Zeist: Koninklijke Nederlandse Voetbal Bond (KNVB), 2003 - 2004, 1255
        - Zoetermeer: ID College / Amsterdam: stadsdeel Bos en Lommer / Apeldoorn: Landelijk Expertisecentrum Diversiteit van de Politie / Woerden: Vereniging Kamers van Koophandel, 2003 - 2004, 1256
        - Wolthers Noordhof - EPN (economie anders), 2004, 1257
      - Plaatsen van artikelen op en printversies van internetsites. 2002 - 2005, 1258-1259
        - Algemeen, 2002 - 2004, 1258
        - Internetsites: wiedoetwat.nl, watvindjijdan.nl, dromenoverlater.nl, 2002 - 2005, 1259
      - Medialobby: Blue Pink, Pauze, Aro, Financieel Dagblad en Parool, 2003 - 2004, 1260
      - Ludieke acties. 2003 - 2005, 1261-1263
        - Algemeen, 2003, 1261
        - 'Mediabattle' en 'Debattle', 2003 - 2005, 1262
        - 'De dag van je leven', 2004 - 2005, 1263
- Project Dagindeling, V
  - Algemeen, 1
    - Stukken betreffende het inrichten van het Projectbureau Dagindeling in het kader van de uitwerking van de Stimuleringsmaatregel Dagindeling., 1998 - 1999; 1264; 1 omslag
    - Stukken betreffende het opstellen van een nota ter voorbereiding van een bespreking met de Raad voor Volkshuisvesting, Ruimtelijke Ordening en Milieubeheer (VROM) inzake het door hen uitgebrachte advies "Dagindeling geordend?", alsmede het adviseren van het Ministerie van VROM., 1998 - 2002; 1265; 1 omslag
    - Stukken betreffende het voorbereiden van de beantwoording van kamervragen over aangelegenheden gerelateerd aan het Project Dagindeling., 1999 - 2001; 1266; 1 omslag
    - Stukken betreffende het leveren van een bijdrage aan het overhedenoverleg inzake het Bestuursakkoord Nieuwe Stijl (BANS)., 1999 - 2002; 1267; 1 pak
    - Stukken betreffende het opstellen van een speech voor de staatssecretaris inzake tussenschoolse opvang., 1999 - 2002; 1268; 1 omslag